臺灣臺南地方法院民事判決
111年度訴字第588號
原      告  王鈺欣    
訴訟代理人  曾獻賜律師
            林奕翔律師
被      告  李建緯  
            谷慧賢  
上列當事人間請求侵權行為損害賠償事件，本院於民國111年9月
8日言詞辯論終結，判決如下：
    主  文
原告之訴及假執行之聲請均駁回。
訴訟費用由原告負擔。
    事實及理由
壹、程序方面：
一、按「行政機關及司法機關所製作必須公開之文書，除前項第
    3款或其他法律特別規定之情形外，亦不得揭露足以識別前
    項兒童及少年身分之資訊。」少年事件處理法第83條第1項
    、兒童及少年福利與權益保障法第69條第2項分別定有明文
    。本件原告與被告甲○○之未成年子女尚未滿12歲，係上開法
    條所稱兒童，本判決書不得揭露相關兒童身分識別資訊，應
    以代號表示之（詳細身分識別資料詳卷所載），以符規定。
二、被告經合法通知，未於最後言詞辯論期日到場，核無民事訴
    訟法第386條各款所列情形，爰依原告之聲請，准由其一造
    辯論而為判決。
貳、實體方面：
一、原告主張：
　㈠原告與甲○○於民國110年7月29日結婚，婚後育有未成年子女
    王○○，於為該未成年子女報戶口時，原告得知甲○○未誠實告
    知前已認領一子，以致二人婚姻信任關係破裂。目前原告已
    提起離婚訴訟審理中。
　㈡原告妊娠後暫回娘家居住，不料111年過年後，甲○○時常行蹤
    成謎，動輒以工作理由推辭、不接電話、不回原告訊息，未
    盡對原告母子照顧之責。於111年3月，甲○○不顧原告感受，
    逕告知其外遇對象已經懷孕，並以「跟她和平相處嗎？」、
    「那你願意讓她帶王○○嗎？」、「王○○很快就會有弟弟或妹
    妹」、「她懷孕了」、「但她說她要去拿掉」、「你要我照
    顧妳跟王○○是嗎？」、「你麻煩簽字」、「你們能和平相處
    　要嗎？」、「你要不要他把孩子留下來　他很尊重你耶　
    你看人家多nice」、「但妳不讓他留　我會讓她生　那是我
    想要的一切　我想要的生活　我所選擇　我所愛的」等語，
    顯已自承外遇被告乙○○及乙○○腹中為其骨肉等事實。
　㈢乙○○於111年3月14日以未顯示號碼電話連絡原告（電話中自
    稱陳小姐），自稱「已懷孕1到2個月」、「因為他有婚姻阿
    ，阿如果我生的話，請問我要害你們嗎？」、「我？就算我
    想要，你會讓我留嗎？」、「如果甲○○讓我留，如果你也說
    讓我留，我就留」、「你不要管甲○○嘛，現在就你嘛，你現
    在是正宮嘛，你要不要讓我留嘛」、「我很愛他阿」、「我
    身邊也有離婚的...他們也曾經為了孩子，把彼此綁在身邊
    　小朋友其實也搞得很憂鬱，因為回到家就是不快樂　都是
    我自己閨密自己發生過，所以我自己知道，對，當然我不是
    因為說，因為我現在，可能我愛甲○○，所以我故意在洗腦你
    」、「他不想要有這小孩，啊不然他為什麼不願意跟你磨合
    」、「那你現在是...不想跟他離婚，是這樣嗎」等語，不
    僅透露其已懷有甲○○骨肉之事實，甚至要探詢原告是否有要
    跟甲○○離婚，以成全被告二人之意。
　㈣原告於111年3月16日偕友人欲回甲○○租屋處搬家，竟發現甲○
    ○與乙○○疑似共浴，二人於原告等人進屋後不敢出來並裸體
    躲在浴室。在原告等人目睹不堪場景時，甲○○竟然袒護外遇
    對象乙○○，質問謾罵原告，嗣報警處理，經大林派出所警員
    到場處理。
　㈤甲○○明知與原告尚有婚姻關係，且未成年子女王○○甫值稚幼
    之齡，甚需父母親情關愛，卻拋家棄子與外遇對象乙○○有逾
    越分際之不正當男女關係，甚且令乙○○懷孕，致原告原本幸
    福圓滿之婚姻生活，產生不可回復之破綻。原告心中痛苦無
    處宣洩，夜難成眠，被告二人行徑顯已侵害原告對婚姻關係
    所懷抱應有忠誠摯愛之配偶權，戕害甚鉅，精神上受有相當
    之痛苦，爰依民法第184條第1項、第195條第1項前段、第3
    項之規定，請求被告連帶賠償精神慰撫金。並聲明：㈠被告
    應連帶給付原告新臺幣(下同)100萬元，及自起訴狀繕本送
    達翌日起至清償日止，按週年利率百分之5計算之利息。㈡願
    供擔保，請准予宣告假執行。
二、被告甲○○則以：
　㈠自交往以來，原告手機桌面都是別的男人背影照片；交往過
    程中，原告於伊面前與男性友人通話，每次談論伊的私事至
    少都有1小時以上，造成伊身心不舒服；在交往期間，原告
    父親因擔心伊家中負債會牽連到原告，曾要求伊放棄李家繼
    承與財產，才准伊與原告登記結婚，影響伊心理層面極大。
　㈡戶政登記當天，原告問伊婚姻能否一年一簽制，適合繼續不
    適合就離婚；原告到懷孕第4個月去婦產科才知道懷孕，卻
    稱自己月事不順所以不知道自己懷孕；伊與前女友已7、8年
    沒有聯絡，於原告坐月子期間，前女友看FB發文打電話過來
    ，伊經過原告同意才接起，通話結束後卻導致夫妻口角；原
    告懷孕以來到伊家中不超過5次，也不禮貌稱呼自己公婆，
    還跟伊說沒必要介紹家人給原告認識，大家各自顧好各自家
    人就好。王○○在伊家中也只出現過2次，伊父母不知道王○○
    本名，也不知道原告本名，甚至沒有原告電話，僅因原告怕
    伊父母向其家人借錢，讓伊承受壓力，並造成伊家人之不諒
    解。原告抱著未成年子女王○○在伊面前說：等孩子王○○長大
    後要帶王○○出國，去找更好的父親，造成伊心靈受傷。伊曾
    提議要搬到原告家與孩子一起生活，遭原告以會影響原告家
    裡生活與不便為由，極力反對，伊不得已情況下才搬回租屋
    處。伊與原告已2至3月沒發生性行為，原告均請伊到外面找
    女人或回租屋處自行解決。伊想要離婚，但原告不想離婚，
    每天打電話鬧伊，或到伊租屋處鬧事，溝通不了就咬伊，甚
    至將自己與伊關起來不讓伊出去。
　㈢乙○○係伊殯葬業5、6年的同事，也是伊二姊訴外人李亭萍的
    閨密，乙○○與李亭萍有一起養狗，會一起帶狗出去玩。關於
    原告所提及111年3月14日之電話內容，為伊與二姊李亭萍、
    乙○○等共5人喝酒時，聽伊訴說婚姻現況與委屈，基於氣憤
    ，二姊李亭萍才請乙○○冒充伊女友打電話給原告瞎扯懷孕之
    事，事實上並沒有懷孕事實，編這段是希望與原告離婚。
　㈣111年3月16日，原告帶15人以上的黑道份子至伊租屋處，雖
    說是來收東西，但實際上是為了抓伊。並開始拿手機錄影，
    並以此亂告乙○○是小三。當天伊二姊與乙○○帶狗狗去海邊玩
    水，在伊租屋處附近吃東西後，因為要洗狗狗的東西，遂向
    伊借租屋處浴室，在租屋處聊天喝飲料，後伊二姊說要送吃
    的去給其丈夫吃，再買四海豆漿回來一起吃，故先行離開。
    影片中，乙○○於浴室洗狗狗的東西，伊剛好肚子痛，原告又
    曾警告主臥室浴室只有原告本人才能使用，導致伊只能進客
    廳浴室上大號，浴室是乾濕分離，由於伊上大號有沖水習慣
    ，但伊有用浴巾擋著，適逢原告帶人進屋，始導致誤會等語
    ，資為抗辯。
三、被告乙○○則以：
　㈠111年3月14日，伊沒有打電話給原告，那天是一群人在喝酒
    ，甲○○跟大家說他跟太太的事情，大家為了幫甲○○，所以打
    電話給原告，並不是我本人打的。電話內容聲音不是我的，
    當下電話是丟來丟去的，是大家朋友的聲音。
　㈡伊與甲○○二姊是閨密，111年3月16日中午至下午期間伊與甲○
    ○二姊帶狗狗去海邊玩水，因在甲○○租屋處附近吃東西，甲○
    ○二姊打電話給甲○○說要去其租屋處洗狗狗的東西。至租屋
    處後伊與甲○○二姊先換洗完乾淨衣物，並將換洗衣物放在客
    廳吹電風扇。之後甲○○二姊有事先離開。伊在客廳廁所洗狗
    狗的東西，甲○○說他肚子痛要用廁所，伊請甲○○去主臥室廁
    所，甲○○說原告不准其使用主臥室廁所，才進來上廁所，且
    甲○○有上廁所脫光並沖水的潔癖等語，資為抗辯。
四、被告均聲明：㈠駁回原告之訴。㈡如受不利判決，願供擔保請
    准宣告免為假執行。
五、得心證之理由：
　㈠按因故意或過失，不法侵害他人之權利者，負損害賠償責任
    。故意以背於善良風俗之方法，加損害於他人者亦同。不法
    侵害他人基於父、母、子、女或配偶關係之身分法益而情節
    重大者，被害人雖非財產上之損害，亦得請求賠償相當之金
    額。為民法第184條第1項前段、後段、第195條第3項準用第
    1項所明定。次按婚姻係以夫妻之共同生活為其目的，配偶
    應互相協力保持其共同生活之圓滿安全及幸福，而夫妻互守
    誠實，係為確保其共同生活之圓滿安全及幸福之必要條件，
    故應解為配偶因婚姻契約而互負誠實之義務，配偶之一方行
    為不誠實，破壞共同生活之圓滿安全及幸福者，即為違反因
    婚姻契約之義務而侵害他方之權利（最高法院55年度台上字
    第2053號判例意旨參照）。又足以破壞婚姻共同生活之圓滿
    安全之行止，並非僅以通姦及相姦行為為限，倘夫妻任一方
    與他人間存有逾越結交普通朋友等一般社交行為之不正常往
    來，且其侵害配偶所享有普通友誼以外情感交往之獨占權益
    之程度，已達破壞婚姻制度下共同生活之信賴基礎之程度（
    即達情節重大程度），亦足以構成侵害配偶權利之侵權行為
    ，先此敘明。
　㈡再按當事人主張有利於己之事實者，就其事實有舉證之責任
    ，民事訴訟法第277條前段定有明文。本件原告主張乙○○懷
    有甲○○之骨肉，且於111年3月16日甲○○與乙○○疑似共浴，侵
    害原告基於配偶關係之身分法益，惟為被告所否認，並以前
    詞置辯，自應由原告就被告有侵害配偶權利之事實負舉證責
    任。
　㈢經查，原告與甲○○於110年7月29日結婚，婚姻關係尚存續，
    婚後育有未成年子女王○○等情，業據原告提出戶口名簿為證
    ，並為兩造所不爭執，應堪認定。
　㈣原告固以其與甲○○於111年3月間之對話紀錄，以及111年3月1
    4日其與乙○○之通話內容，主張乙○○與甲○○交往，並懷有甲○
    ○骨肉之事實，惟經乙○○否認該通話為其所撥通，內容之聲
    音亦非其所有，原告復未就此有其他舉證。依一般常情，僅
    憑原告所舉上開之對話紀錄與通話內容，並不足以證明乙○○
    懷有甲○○骨肉之事實，是原告之主張，即難認定。至原告復
    主張縱乙○○並未懷有身孕，然上開由甲○○授意之通話內容，
    已足破壞原告婚姻之美滿及幸福，以致侵害原告配偶權，惟
    侵害配偶權係指夫妻任一方與他人存有逾越結交普通朋友等
    一般社交行為之不正常往來，已達破壞婚姻制度下共同生活
    之信賴基礎之程度（即達情節重大之程度），始足構成侵害
    配偶權之侵權行為，上開通話內容雖指稱懷有甲○○骨肉，然
    並不能實際證明甲○○與乙○○有何逾越結交普通朋友等一般社
    交行為之不正常往來，難認甲○○與乙○○此部分所為已侵害原
    告之配偶權。
　㈤原告再以111年3月16日於甲○○租屋處之影片，主張乙○○裸體
    躲在浴室，與甲○○疑似共浴云云，經本院當庭勘驗該影片，
    結果為：「原證4編號1影片（1至10秒處）有拍攝到女性內
    衣衣物置於沙發上；原證4編號2影片（約2分20秒處），甲○
    ○將衣物塞入浴室交給浴室內之乙○○。」，上開影片並無拍
    攝到被告二人共浴，尚無法遽以被告甲○○於客廳浴室外僅下
    身著浴巾，被告共處浴室內，即認被告間有逾越正常男女往
    來之關係。
六、綜上所述，原告未能舉證證明被告有侵害原告配偶權之事實
    ，原告基於侵權行為法律關係請求被告賠償精神慰撫金100
    萬元即屬無據。從而，原告依民法第184條第1項、第195條
    第1項、第3項規定，請求被告連帶給付100萬元及遲延利息
    ，為無理由，應予駁回。又原告之訴既經駁回，其假執行之
    聲請亦失所附麗，應併予駁回。
七、本件事證已臻明確，兩造其餘之主張、陳述暨攻擊防禦方法
    與證據，經本院斟酌後，認與本件判決結果已不生影響，故
    不一一加予論述，附此敘明。
八、訴訟費用負擔之依據：民事訴訟法第78條。
中　　華　　民　　國　　111 　年　　9 　　月　　29　　日
                    民事第四庭    法  官　李姝蒓
以上正本係照原本作成。
如對本判決上訴，須於判決送達後20日內向本院提出上訴狀。
如委任律師提起上訴者，應一併繳納上訴審裁判費。
中　　華　　民　　國　　111 　年　　9 　　月　　29　　日
                                  書記官  張鈞雅